最　高　行　政　法　院　裁　定　　　　　　　　　　九十三年度裁字第七五一號
　　上　訴　人　甲○○
　　被 上訴 人　內政部警政署
　　代　表　人　謝銀黨
右當事人間因免職事件，上訴人不服中華民國九十二年四月十七日臺北高等行政法院
九十一年度訴字第二二四七號判決，提起上訴。本院裁定如左：
    主  文
上訴駁回。
上訴審訴訟費用由上訴人負擔。
    理  由
按對於高等行政法院判決上訴，非以其違背法令為理由，不得為之，行政訴訟法第二
百四十二條定有明文。是當事人依行政訴訟法第二百四十三條第一項規定，以高等行
政法院判決有不適用法規或適用法規不當為上訴最高行政法院之理由時，其上訴狀或
理由書應有具體之指摘，並揭示該法規之條項或其內容。若係成文法以外之法則，應
揭示該法則之意旨。倘為司法院解釋、或本院之判例，則應揭示該判解之字號或其內
容。上訴狀或理由書如未依此項方法表明者，即難認為已對高等行政法院判決之違背
法令有具體之指摘。又對原判決所持法律上之見解之歧異，要難謂為適用法規錯誤，
其上訴自難認為合法。本件上訴人對於臺北高等行政法院九十一年度訴字第二二四七
號判決提起上訴，略以：上訴人於原審起訴狀內對於不服免職乙事有所說明，並提出
證物。對此，被上訴人於原審並未加以反駁，且被上訴人確實未依警察機關員警申訴
處理要點之規定審議。又上訴人亦未接獲再申訴回覆文件，被上訴人之處分確實違反
程序正義及信賴保護原則，原審判決亦未加詳酌，自有未恰。再者，被上訴人並未將
原處分送達予上訴人，因此該免職處分，並未生效。又原審判決理由稱該免職處分至
遲於民國九十年二月二十二日對上訴人發生效力云云，亦有未恰。蓋該免職處分係按
八十六年五月二十一日修正公布之前警察人員管理條例第三十一條第一項及同條例施
行細則第十九條規定核布。則基於法律不溯及既往之原則，該免職處分於九十年二月
二十二日生效時，得以免職處分之要件，已不復存在，故該免職處分為不合法。又該
免職處分係依據最高法院八十二年度台上字第一四二七號刑事判決論處，然該判決業
經最高法院八十二年度台非字第一九二號判決將原判決關於違背法令部分撤銷，則該
最高法院八十二年度台上字第一四二七號判決為違法判決，故系爭免職處分，因依據
違法之判決而論斷，自屬違法云云，認原審判決有行政訴訟法第二百四十三條第一項
判決不適用法規或適用不當及同條第二項第六款判決不備理由或理由矛盾之違背法令
，而提起上訴。惟查，最高法院八十二年度台非字第一九二號判決，並非撤銷臺灣高
等法院八十一年度上訴字第二二四八號刑事判決，即對上訴人判處有期徒刑二月確定
事實不生影響，業經原審審認無誤。又案件經行政法院調查結果，認有多數理由足以
支持主文成立，判決理由僅列其中數則或一則者，僅係簡略，尚難謂為理由不備。本
件原審判決縱未就上訴人主張事項一一論述，惟依其判決理由，已足支持主文成立，
尚非判決理由不備。另上訴人指摘原處分違反程序正義及信賴保護原則，原審判決亦
未加詳酌云云一節，惟該部分業經原審判決指駁在案，尚非漏未審酌。上訴人其餘上
訴指摘事項僅係就原審取捨證據、認定事實之職權行使，指摘其為不當，而未具體說
明其合於不備理由之事實，況該部分均經原審法院論述綦詳，予以一一指駁，難認為
對高等行政法院判決之如何違背法令已有具體之指摘，依首開說明，應認其上訴為不
合法，應予駁回。
依行政訴訟法第二百四十九條第一項前段、第一百零四條、民事訴訟法第九十五條、
第七十八條，裁定如主文。
中　　華　　民　　國　　九十三　　　年　　　六　　　　月　　二十四　　　日
                    最 高 行 政 法 院  第 三 庭
                                審 判 長 法  官　　　廖　政　雄
                                         法  官      吳　錦　龍
                                         法  官　　　林　清　祥
                                         法  官　　　鍾　耀　光
                                         法  官　　　姜　仁　脩
右  正  本  證  明  與  原  本  無  異
　　　　　　　　　　　　　　　　　　　　 法院書記官　莊　俊　亨
中　　華　　民　　國　　九十三　　　年　　　六　　　　月　　二十八　　　日
